【裁判字號】    92,易,111
【裁判日期】    920722
【裁判案由】    毒品危害防制條例
【裁判全文】
台灣苗栗地方法院刑事判決                          九十二年度易字第一一一號
    公  訴  人  臺灣苗栗地方法院檢察署檢察官
    被      告  甲○○
右列被告因違反毒品危害防制條例案件，經檢察官提起公訴（九十二年度毒偵字第一
三四號），本院判決如左：
    主      文
甲○○連續施用第二級毒品，累犯，處有期徒刑玖月。
扣案之內含第二級毒品安非他命殘渣袋壹個沒收銷燬之及供施用第二級毒品安非他命
器具勺子貳支沒收之。
    事      實
一、甲○○曾有賭博、竊盜等犯罪前科，最近一次曾於民國八十九年四月二十九日因
    違反毒品危害防制條例案件，經本院判處有期徒刑六月並經確定，甫於九十一年
    三月二十八日執行完畢。又前因施用毒品案件，經本院先後二次裁定送觀察、勒
    戒後，均認無繼續施用毒品之傾向，分別經台灣苗栗地方法院檢察署檢察官於八
    十八年一月二十二日以八十八年度偵字第二一九號及八十八年十二月四日以八十
    八年度毒偵緝字第一００號為不起訴處分確定在案，復因三犯施用第二級毒品安
    非他命案件，經本院裁定送強制戒治，於九十年三月十二日期滿，刑事處罰部分
    ，經台灣苗栗地方法院檢察署檢察官於八十九年三月十六日以八十九年度毒偵字
    第三八二號、八十九年度毒偵字第五八四號聲請簡易判決處刑書聲請簡易處刑，
    經本院於八十九年四月二十九日以八十九年苗簡字第一四八號簡易判決判處有期
    徒六月並經確定在案，詎仍不知悔改，於五年內，復另行起意，基於施用第二級
    毒品安非他命之概括犯意，自九十一年十二月初某日起，至九十二年四月四日早
    上五、六時許（起訴書誤載為一月九日十四時許，嗣經檢察官當庭更正，容後補
    述）止，在其位於苗栗縣通霄鎮通灣里七鄰六五之十六號之住處內，連續施用第
    二級毒品安非他命多次。嗣經警先於九十二年一月九日二十二時三十五分許，在
    其上開住處查獲，並扣得其所有之內含第二級毒品安非他命殘渣袋一個及供施用
    第二級毒品安非他命工具分裝安非他命之子二支，經採集其尿液送驗結果，呈
    甲基安非他命陽性反應；繼於九十二年四月四日下午一、二時許，因毒品案件定
    期至苗栗縣警察局通霄分局進行採尿時，經採集其尿液送驗結果，亦呈甲基安非
    他命陽性反應，始查悉上情。
二、案經苗栗縣警察局通霄分局報請臺灣苗栗地方法院檢察署檢察官偵查起訴。
    理      由
一、右揭事實，業據被告甲○○於本院審理中坦承不諱，且被告於九十二年一月九日
    二十二時三十五分許經警查獲時，經採集其尿液送驗結果，呈甲基安非他命陽性
    反應，亦有苗栗縣衛生局出具之煙毒尿液檢驗成績書影本一紙附卷可稽，復有內
    含第二級毒品安非他命殘渣袋一個及供施用第二級毒品安非他命工具分裝安非他
    命之子二支扣案可資佐證，是被告施用第二級毒品安非他命之犯行，應堪認定
    。又被告前因施用毒品案件，經本院先後二次裁定送觀察、勒戒後，均認無繼續
    施用毒品之傾向，分別經台灣苗栗地方法院檢察署檢察官於八十八年一月二十二
    日以八十八年度偵字第二一九號及八十八年十二月四日以八十八年度毒偵緝字第
    一００號為不起訴處分確定在案，復因三犯施用第二級毒品安非他命案件，經本
    院裁定送強制戒治，於九十年三月十二日期滿，刑事處罰部分，經台灣苗栗地方
    法院檢察署檢察官於八十九年三月十六日以八十九年度毒偵字第三八二號、八十
    九年度毒偵字第五八四號聲請簡易判決處刑書聲請簡易處刑，經本院於八十九年
    四月二十九日以八十九年苗簡字第一四八號簡易判決判處有期徒六月並經確定在
    案等情，亦有台灣苗栗地方法院檢察署刑案資料查註紀錄表、台灣高等法院被告
    全國前案紀錄表各一份附卷可稽，是被告上揭自白確與事實相符。從而，本件事
    證明確，被告四犯施用毒品犯行應堪認定，應予依法論科。
二、按安非他命屬於八十七年五月二十日公布之毒品危害防制條例第二條第一項第二
    款規定之第二級毒品。核被告所為，係犯毒品危害防制條例第十條第二項之施用
    第二級毒品罪。又公訴人起訴意旨雖未敘被告於九十二年四月四日早上五、六時
    許，在其位於苗栗縣通霄鎮通灣里七鄰六五之十六號之住處內，施用第二級毒品
    安非他命，嗣於九十二年四月四日下午一、二時許，因毒品案件定期至苗栗縣警
    察局通霄分局進行採尿時，經採集其尿液送驗結果，亦呈甲基安非他命陽性反應
    之施用之犯行，惟此部分事實業據被告於本院審理中供承不諱，且此部分事實與
    公訴人起訴之右揭犯罪事實部分，既具有連續犯之裁判上一罪關係，自為起訴效
    力所及，復據檢察官當庭請求併案審理，本院自應併予審究，附此敘明。被告先
    後多次施用第二級毒品安非他命被告施用毒品前之持有毒品行為，本應以持有論
    ，惟持有後進而施用，其持有之低度行為應被施用之高度行為所吸收，故不再論
    以持有第二級毒品罪。被告先後多次施用第二級毒品安非他命之犯行，時間密接
    ，犯罪構成要件相同，顯係基於概括犯意而反覆為之，為連續犯，應依刑法第五
    十六條之規定，論以一罪，並加重其刑。又被告曾於八十九年四月二十九日因違
    反毒品危害防制條例案件，經本院判處有期徒刑六月並經確定，甫於九十一年三
    月二十八日執行完畢，有台灣高等法院被告全國前案紀錄表一紙在卷可憑，其於
    有期徒刑執行完畢後，五年內再犯本件有期徒刑以上之罪，為累犯，應依刑法第
    四十七條規定，遞加重其刑。爰審酌被告曾有賭博、竊盜及違反毒品危害防制條
    例等犯罪前科，有台灣高等法院被告全國前案紀錄表一份在卷可參，足見其素行
    不佳，及犯罪之目的、本件施用安非他命次數、犯後坦承部分犯行，尚知所悔悟
    ，態度良好及檢察官具體求刑有期徒刑九月等一切情狀，量處如主文所示之刑，
    以示懲儆。至扣案之內含第二級毒品安非他命殘渣袋一個，係屬被告所有，業據
    本院審理中供明在卷，且屬第二級毒品，爰依毒品危害防制條例第十八條第一項
    前段之規定予以宣告沒收銷燬之；另其餘扣案之分裝安非他命用之子二支，屬
    被告所有供施用第二級毒品安非他命之工具，亦據被告供述甚明，爰依刑法第三
    十八條第一項之規定宣告沒收之，併此敘明。
據上論斷，應依刑事訴訟法第二百九十九條第一項前段，毒品危害防制條例第十條第
二項、第十八條第一項前段，刑法第十一條、第五十六條、第四十七條、第三十八條
第一項第二款，判決如主文。
本案經檢察官吳義聰到庭執行職務。
中      華      民      國      九十二    年      七    月    二十二    日
                                        台灣苗栗地方法院刑事第二庭
                                            法  官  吳  炳  桂
右正本證明與原本無異。
如不服本判決，應於判決送達後十日內向本院提出上訴狀（須附繕本），上訴於台灣
高等法院台中分院。
                                            書記官  楊  慧  萍
中      華      民      國      九十二    年      七    月    二十五    日
附錄本判決論罪科刑法條全文：
毒品危害防制條例第十條第二項：
施用第二級毒品者，處三年以下有期徒刑。


司法院資訊處製作；財團法人民間司法改革基金會備份。
